# SOFIA CHARDIN

E-mail

Número celular

Edad

Domicilio

chardinsofia@gmail.com

(+54) 11 3572 8706

29

Tigre, Buenos Aires, AR

Mi experiencia, pasión y principales habilidades se desenvuelven en la práctica de diseño, fotografía, programación Front-End y atención al cliente. La amabilidad, la paciencia y la atención al detalle son pilares fundamentales de mi personalidad.

#### **EXPERIENCIA**

2023 — Diseño gráfico — Freelance

Tigre, Buenos Aires, Argentina

Realización de piezas gráficas, diseño de juegos de mesa (mazo de cartas, memo-test) y preparación de reproducciones de obras visuales de autor para la realización de copias.

Illustrator · Photoshop

2020 a 2022 — Sinestesia Audiovisuales — Emprendimiento

Patagonia Argentina

Emprendimiento independiente de producción audiovisual y fotográfica, principalmente orientada a artistas del ámbito teatral y musical. Rol en dirección, cámara, edición y redes sociales.

Lightroom · Premiere Pro · After Effects · Canon EOS 6D

2015 a 2018 — Diseño y desarrollo web — Freelance

Remoto (Argentina, Dinamarca)

Diseño y desarrollo de sitios web, bibliotecas virtuales, portfolios personales y empresariales.

HTML5 · CSS3 · jQuery · Javascript · React.js · Wordpress · Wix · Squarespace.

2017 a 2018 — Desarrolladora Front-End — BADMIRROR.TV

Copenhague, Dinamarca

Durante mi estadía en Copenhague (Dinamarca) con la visa de trabajo *Working Holiday* formé parte del equipo Front-End de la start-up estadounidense BadmirrorTV, desarrollando su plataforma de broadcasting que contextualizaba y localizaba contenido de video online.

 $HTML5 \cdot CSS3 \cdot Javascript \cdot React.js \cdot Github \cdot Trello$ 

2016 a 2017 — Desarrolladora Salesforce Trainee — Xappia (adquirida por Globant) Buenos Aires, Argentina

Desarrollo guiado por pruebas de software (test-driven development / TDD) e integración de sistemas usando webservices API's REST & SOAP

Apex · Visualforce · Javascript · Force.com · Data Loader · Eclipse IDE · Welkin suite

2014 a 2016 — Asistente, Fotógrafa y Desarrolladora web — NPK Arte Vegetal Buenos Aires, Argentina

Servicios eventuales de fotografía. Diseño y desarrollo del sitio web de la empresa.

Asistencia en la construcción de jardines verticales.

Jardinería · Fotografía de producto · Paisajismo · Diseño

2014 — Camarera — Owe, Cervecería Artesanal

Neuquén capital, Argentina

Preparación de mesas, gestión de reservas, recepción de clientes, servicio en sala y en barra.

 $A tención \ al \ cliente \cdot Trabajo \ en \ equipo \cdot Comunicación \ or \ al \cdot Conocimientos \ de \ higiene \ y \ salubridad \cdot Limpieza \ y \ orden \cdot Empatía \cdot Conocimientos \ extensos \ sobre \ comida \ y \ cervezas \ artesanales$ 

2013 — Fotógrafa y diseñadora gráfica — Biblioteca Kique Sánchez Vera Neuquén capital, Argentina

Diseño de cartelería y servicios de fotografía en eventos.

Fotografía · Diseño · Creatividad

# **FORMACION**

2023 — Diseño Gráfico — Plataforma de Aprendizaje Virtual — Buenos Aires, Argentina

Realización del curso de 40hs sobre principios básicos del diseño gráfico

2016 a 2017 — Capacitación en Java — Educación IT — Buenos Aires, Argentina

Cursos realizados: Bases de datos y SQL, Paradigma de objetos, Java Standard programming J2SE 8.0, Java Advanced Programming: Threads, Networking, J2SE.

2014 a 2015 — Expresión Fotográfica — UNSAM — Buenos Aires, Argentina

Construcción, producción y circulación de las imágenes fotográficas. Investigación en fotografía, tanto con fines artísticos como académicos.

2013 a 2014 — Chef Profesional — IGA (Instituto Gastronómico Argentino) — Neuquén

Aprobado el primer año de la carrera.

Francés, Seguridad e Higiene Alimentaria, Panadería y Pastelería I y Cocina I

2010 — Workshop de Fotografía con Jorge Ariza — Coop. de Comunicación "8300" — Neuquén Taller intensivo de fotografía con profundización en producción y edición de imágenes en formato digital.

2000 a 2012 — Estudios primarios y secundarios — Neuquén, Argentina

Colegio San Martin y C.P.E.M. N° 46 (Bachillerato en Ciencias Naturales y Humanísticas)



# **EXPERIENCIAS**

Dirección

Diseño

Fotografía

**Audiovisuales** 

Desarrollo Front-End

Atención al cliente

### **IDIOMAS**

Inglés

Avanzado

**Español** 

Nativo

## **PROGRAMACION**

HTML5

CSS3

**Javascript** 

# **DISEÑO**

Responsive

UX & UI

Mobile first

linkedin.com/in/sofiachardin/